code/ukrainian.sbl
    define noun as (
        // -ості: gen/dat/loc sg, nom/gen pl of adj-derived abstract nouns.
        // `not atlimit` keeps at least one char before the limit (pV),
        // preventing волості→вол; falls through to -{i} below → волост.
        // Encoding-portable guard (cursor counts bytes in UTF-8 but chars in
        // wide mode, so a numeric cursor test would stem inconsistently).
        // Verb handles -остей (ends in -й), so the -{o}{s}{t}{e}{i`} entry
        // here is removed (unreachable).
        // -ість/-істю/-істі share the guard so the whole paradigm stems alike
        // (кількість = кількості = кількістю → кільк, повість = повісті).
        ( [substring] among (
                '{o}{s}{t}{i}'      // -ості
                '{i}{s}{t}{'}'      // -ість
                '{i}{s}{t}{iu}'     // -істю
                '{i}{s}{t}{i}'      // -істі (underived nouns: повісті)
                    (not atlimit delete)
          )
        )
        or
        ( [substring] among (
                // -істю: instrumental sg of -ість abstract nouns. Restore the
                // nominative so derivational (-ність/-ість) and tidy_up treat
                // it exactly like -ість (активністю → активність → актив).
                '{i}{s}{t}{iu}' (<- '{i}{s}{t}{'}')

                // Fleeting vowel: -ець → -ц (nominative → oblique stem)
                // живописець→живописц (groups with живописця/цю/цем/ці)
                '{e}{ts}{'}' (<- '{ts}')

                // Collective/abstract nouns (specific, safe without R2)
                '{s}{t}{v}{o}'            // -ство (багатство→багат)
                '{t}{v}{o}'              // -тво (words in -цтво like козацтво match -ство above)
                // oblique cases of -ство (авторства, суспільстві, мистецтвом)
                '{s}{t}{v}{a}' '{s}{t}{v}{u}' '{s}{t}{v}{i}' '{s}{t}{v}{o}{m}'
                '{s}{t}{v}{a}{m}' '{s}{t}{v}{a}{m}{y}' '{s}{t}{v}{a}{kh}'
                '{s}{t}{v}'                  // gen pl (товариств)
                    (delete)
                '{ts}{t}{v}' (<- '{ts}')     // gen pl (мистецтв → мистец)
                // oblique cases of -цтво keep the ц (козацтва → козац)
                '{ts}{t}{v}{a}' (<- '{ts}') '{ts}{t}{v}{u}' (<- '{ts}')
                '{ts}{t}{v}{i}' (<- '{ts}') '{ts}{t}{v}{o}{m}' (<- '{ts}')
                '{ts}{t}{v}{a}{m}' (<- '{ts}')
                '{ts}{t}{v}{a}{m}{y}' (<- '{ts}') '{ts}{t}{v}{a}{kh}' (<- '{ts}')

                '{ia}{m}{y}' '{a}{m}{y}'        // Instrumental plural
                '{ia}{kh}' '{a}{kh}'            // Locative plural
                '{ia}{m}' '{a}{m}'              // Dative plural
                // Singular specific endings
                '{o}{v}{i}'                      // -ові (братові→брат)
                '{e}{v}{i}'
                // Instrumental singular
                '{e}{m}' '{o}{m}'

                // Shorter endings
                '{ia}' '{a}' '{i}' '{yi}' '{y}' '{e}' '{o}'
                    (delete)
          )
        )
    )

    define professional as (
        [substring] among (
            '{i}{v}{n}{y}{k}'  '{a}{l}{'}{n}{y}{k}'  '{e}{l}{'}{n}{y}{k}'  // -івник, -альник, -ельник
            '{ia}{r}'           // -яр (каменяр, столяр)
            '{n}{y}{k}'         // -ник (generic agent)
            '{a}{ch}'           // -ач (копач)
                (delete)
            // -ар only after к (лікар, пекар, аптекар, друкар, бібліотекар):
            // elsewhere it is part of the root (долар, товар, секретар,
            // гектар, базар, календар, комар)
            '{a}{r}'
                ( '{k}' delete )
        )
    )

    define diminutive as (
        [substring] among (
            // Double diminutives
            '{o}{ch}{e}{ch}{o}{k}' '{o}{ch}{e}{ch}{k}{a}' '{o}{ch}{e}{ch}{k}{y}' '{o}{ch}{e}{ch}{k}{o}' '{o}{ch}{e}{ch}{k}{i}'

            // Animal young (from dictionary analysis)
            '{i}{t}{k}{o}'         // -ітко (собаченітко → собачен)
            '{ia}{t}{k}{o}'        // -ятко (солов'ятко → солов, соколенятко → соколен)
            '{a}{t}{k}{o}'         // -атко (babies)

            // Most diminutive forms
            '{o}{ch}{o}{k}' '{o}{ch}{k}{a}' '{o}{ch}{k}{y}' '{o}{ch}{k}{o}' '{o}{ch}{k}{i}'
            '{e}{ch}{o}{k}' '{e}{ch}{k}{a}' '{e}{ch}{k}{y}' '{e}{ch}{k}{o}' '{e}{ch}{k}{i}'
            '{i}{ch}{o}{k}' '{i}{ch}{k}{a}' '{i}{ch}{k}{y}' '{i}{ch}{k}{o}' '{i}{ch}{k}{i}'

            // Intensive diminutives
            '{e}{s}{e}{n}{'}{k}{a}' '{e}{s}{e}{n}{'}{k}{y}' '{e}{s}{e}{n}{'}{k}{o}' '{e}{s}{e}{n}{'}{k}{i}'  // -есеньк-
            '{i}{s}{i}{n}{'}{k}{a}' '{i}{s}{i}{n}{'}{k}{y}' '{i}{s}{i}{n}{'}{k}{o}' '{i}{s}{i}{n}{'}{k}{i}'  // -ісіньк-
            '{iu}{s}{i}{n}{'}{k}{a}' '{iu}{s}{i}{n}{'}{k}{y}' '{iu}{s}{i}{n}{'}{k}{o}' '{iu}{s}{i}{n}{'}{k}{i}'  // -юсіньк-
            '{o}{n}{'}{k}{a}' '{o}{n}{'}{k}{y}' '{o}{n}{'}{k}{o}' '{o}{n}{'}{k}{i}'  // -оньк-

            // Regular -еньк-, -іньк- patterns
            '{e}{n}{'}{k}{u}'
            '{e}{n}{'}{k}{a}' '{e}{n}{'}{k}{y}' '{e}{n}{'}{k}{o}' '{e}{n}{'}{k}{i}'
            '{i}{n}{'}{k}{a}' '{i}{n}{'}{k}{y}' '{i}{n}{'}{k}{o}' '{i}{n}{'}{k}{i}'

            // -еня (козеня, лисеня) omitted: it is also the genitive of
            // камінь, корінь, ступінь, промінь (каменя, кореня)

            // -инка/-інка omitted: сторінка, картинка, тварина/тваринка,
            // новинка are not diminutives of стор/карт/твар/нов, and
            // дівчинка = дівчинку holds without it
            // Note: -усь omitted — reflexive(-сь)+verb(-у) handles these (дідусь→дід, братусь→брат)
            // -інь omitted: камінь, корінь, промінь, осінь are not diminutives
            '{u}{n}{'}'  '{e}{n}{'}'
                (delete)
            // -ок: the о is fleeting, so only it goes and the stem meets the
            // oblique forms (будинок → будинк = будинку, грибок = грибка).
            // -ик/-ік are not fleeting (хлопчик = хлопчика) and are left alone.
            '{o}{k}'
                (<- '{k}')
        )
    )

    define diminutive_stem as (
        [substring] among (
            '{e}{s}{e}{n}{'}{k}'  // -есеньк
            '{i}{s}{i}{n}{'}{k}'  // -ісіньк
            '{iu}{s}{i}{n}{'}{k}' // -юсіньк
            '{e}{n}{'}{k}'        // -еньк
            '{o}{n}{'}{k}'        // -оньк
            '{i}{n}{'}{k}'        // -іньк
            // -ятк/-атк/-ітк intentionally excluded: they occur in stems like
            // десятк(а), пам'ятк(а), початк(у), додатк(у), дітк(и);
            // -ятко/-атко/-ітко are handled in diminutive above
                (delete)
        )
    )

    // Verbal nouns in -ння with all their cases (nom/gen -ння, dat -нню,
    // loc -нні, inst -нням, pl -ннями/-ннях, gen pl -нь). found_verb: the
    // verb root is left, so comparative and tidy_up must not read a final
    // -іш as a comparative (вирішення → виріш = вирішити, not вир);
    // found_ia keeps professional off it (проникання → проник, not про).
    define verbal_noun as (
        // -іння keeps the R2 guard: many -іння nouns are not deverbal
        // (каміння, коріння, насіння, покоління)
        ( setlimit tomark p2 for ([substring]) among (
              '{i}{n}{n}{ia}' '{i}{n}{n}{iu}' '{i}{n}{n}{i}'
              '{i}{n}{n}{ia}{m}' '{i}{n}{n}{ia}{m}{y}' '{i}{n}{n}{ia}{kh}'
              '{i}{n}{'}'   // gen pl (володінь, поколінь); камінь, корінь sit outside R2
                  (set found_ia set found_verb delete)
          )
        )
        or
        // -ання/-ення/-яння are deverbal, so pV is guard enough and short
        // roots meet their verb (рішення = рішень = рішити → ріш, читання
        // → чит). The plural of -нний adjectives (нечисленні, притаманні)
        // shares the -нні form; the frequent ones are kept by exception.
        ( [substring] among (
              '{a}{n}{n}{ia}' '{ia}{n}{n}{ia}' '{e}{n}{n}{ia}'
              '{a}{n}{n}{iu}' '{a}{n}{n}{i}' '{a}{n}{n}{ia}{m}' '{a}{n}{n}{ia}{m}{y}' '{a}{n}{n}{ia}{kh}'
              '{ia}{n}{n}{iu}' '{ia}{n}{n}{i}' '{ia}{n}{n}{ia}{m}' '{ia}{n}{n}{ia}{m}{y}' '{ia}{n}{n}{ia}{kh}'
              '{e}{n}{n}{iu}' '{e}{n}{n}{i}' '{e}{n}{n}{ia}{m}' '{e}{n}{n}{ia}{m}{y}' '{e}{n}{n}{ia}{kh}'
              '{a}{n}{'}' '{e}{n}{'}' '{ia}{n}{'}'   // gen pl: видань, рішень
                  (set found_ia set found_verb delete)
          )
        )
    )

    define derivational as (
        setlimit tomark p2 for ([substring]) among (
            // Quality/abstract. -ість keeps the adjectival н so the noun
            // stems like its adjective and its -ості/-істю forms
            // (активність → активн = активна, активності). After ь the
            // whole -ьність goes, matching the -ьн rule below
            // (національність → націонал = національний).
            '{'}{n}{i}{s}{t}{'}'  // -ьність
            '{o}{v}{i}{s}{t}{'}'  // -овість (промисловість → промисл = промисловий)
            // -ованість: abstract nouns of -ований participles; the whole
            // suffix goes so they meet the verb (організованість → організ =
            // організований)
            '{o}{v}{a}{n}{i}{s}{t}{'}'    // -ованість
            '{i}{s}{t}{'}'        // -ість

            // -ован left by noun -ості/-остей on -ованість
            // (організованості → організован → організ, as організованість)
            '{o}{v}{a}{n}'        // -ован

            // Adjectival derivational
            // -ьн: strip only the soft sign + н of -льн- adjectives so the
            // stem matches the base noun and its -ізм/-іст derivatives
            // (акварельний → акварел = акварель, соціальний → соціал = соціалізм)
            '{'}{n}'
            '{s}{'}{k}'           // -ськ (український → україн)
            '{z}{'}{k}'           // -зьк
            '{u}{v}{a}{t}'        // -уват
            '{o}{v}{a}{t}'        // -оват
            '{i}{v}{n}'           // -івн (пасічниківна → пасічник)
            // -ув/-юв: the theme of -увати verbs, left by the infinitive,
            // past tense, -ування and -увальний; the root then meets the
            // participle and the -ація noun (адаптував, адаптування,
            // адаптований, адаптація → адапт). R2 keeps short roots whole
            // (будув, малюв).
            '{u}{v}' '{iu}{v}'
            '{o}{v}{u}{v}'        // -овув (використовувати → використ = використання)
            // -уван/-юван left by adjective endings on oblique forms of
            // -уваний participles (виконуваним → виконуван → викон)
            '{u}{v}{a}{n}' '{iu}{v}{a}{n}'
            '{o}{v}'              // -ов (дощовий → дощ after adj -ий)
            '{ia}{n}'             // -ян (кахляний → кахл after adj -ий)
